臺灣雲林地方法院民事裁定
110年度小上字第8號
上  訴  人  陳瑞琴  
                      送達地址：新北市○○區○○街000號                                  0樓之0
被  上訴人  張惠昭  

上列當事人間請求返還押租金事件，上訴人對於中華民國110年3
月25日本院斗六簡易庭第一審判決（109年度六小字第338號）提
起上訴，本院裁定如下：
    主  文
上訴駁回。
第二審訴訟費用新臺幣壹仟伍佰元由上訴人負擔。
    理  由
一、按對於小額程序之第一審裁判提起上訴，非以其違背法令為
    理由，不得為之，並應於上訴狀內記載上訴理由，表明原判
    決所違背之法令及其具體內容，及依訴訟資料可認為原判決
    有違背法令之具體事實，民事訴訟法第436條之24第2項、第
    436條之25分別定有明文。所謂違背法令，係指依同法第436
    條之32第2項準用第468條所定判決不適用法規或適用不當、
    第469條第1款至第5款所定判決當然違背法令之情形。是當
    事人如以判決不適用法規或適用不當為理由提起上訴，其上
    訴狀或理由書應有具體之指摘，並揭示該法規之條項或內容
    ，若係成文法以外之法則，應揭示該法則之旨趣，倘為司法
    院解釋或最高法院大法庭之裁判，則應揭示該判解之字號或
    其內容，如依民事訴訟法第469條第1款至第5款事由提起上
    訴者，其上訴狀或理由書應揭示合於該條款之事實，上訴狀
    或理由書如未依此項方法表明者，即難認已對小額程序第一
    審判決之違背法令為具體之指摘，其上訴自難認為合法。
二、上訴意旨略以：依房屋租賃契約第23條之2約定，出租時的
    整套傢俱如受損，得聽從出租人的損害賠償，承租人絕無異
    議。由之前房東及張姓房客提供的影片，在法院勘驗過實木
    門及電視確實有損傷，故即使張姓房客偽證及謊言狡辯提出
    異議，仍得請求損害賠償。依房屋租賃契約第10條約定，承
    租人應以善良管理人之注意保管房屋，如違反此項義務，致
    房屋毀損或滅失者，應負損害賠償責任。房東當初將完好的
    實木門及電視交給張姓房客，張姓房客搬走時實木門及電視
    確有損傷，租房期間只有張姓房客住過這間房，租房期間張
    姓房客未以善良管理人之注意保管房屋，實木門及電視確實
    是這位張姓房客弄壞的等語。
三、經查，上訴人提起本件上訴，其並未具體表明原審判決所違
    背之法令及其具體內容，及依訴訟資料可認為原審判決有違
    背法令之具體事實，依前開說明，本件上訴顯非合法，應予
    駁回。
四、法院為訴訟費用之裁判時，應確定其費用額，此規定為小額
    事件之上訴程序所準用，民事訴訟法第436條之19第1項及第
    436條之32第1項分別定有明文；又訴訟費用，由敗訴之當事
    人負擔，亦為同法第78條所明定。本件第二審訴訟費用額確
    定為新臺幣1,500元，應由敗訴之上訴人負擔，爰裁定如主
    文第2項所示。
五、據上論結，本件上訴為不合法，依民事訴訟法第436條之32
    第1項、第2項、第436條之19第1項、第444條第1項前段、第
    95條、第78條，裁定如主文。
中　　華　　民　　國　　110 　年　　5 　　月　　25　　日
                  民事第二庭  審判長法  官  陳秋如
                                    法  官  楊昱辰
                                    法  官  蔡碧蓉
以上正本係照原本作成。
本裁定不得抗告。
中　　華　　民　　國　　110 　年　　5 　　月　　25　　日
                                    書記官　鄭蕉杏